臺灣苗栗地方法院刑事判決　　　　　　　　　　　　　八十九年度簡上字第二一號
　　上　訴　人
　　即　聲請人　臺灣苗栗地方法院檢察署檢察官
　　被　　　告　甲○○
右上訴人因被告甲○○妨害婚姻等案件，不服本院簡易庭八十九年度苗簡字第一六號
中華民國八十九年一月二十八日第一審簡易判決（聲請案號：臺灣苗栗地方法院檢察
署八十八年度偵字第五九六三號），提起上訴，本院管轄之第二審合議庭判決如左：
    主  文
原判決撤銷。
甲○○連續有配偶之人而與人通姦，累犯，處有期徒刑肆月，如易科罰金，以佰元
折算壹日。
    事  實
一、甲○○前因常業賭博罪，於民國八十五年三月二十一日經臺灣高等法院臺中分院
    判處有期徒刑七月確定，並於八十六年一月三十一日縮刑執行完畢。其與丙○○
    （另結）於七十年間即相識，嗣甲○○於七十八年十月十日與乙○○結婚（業於
    八十九年八月二十八日離婚），為乙○○之夫，係有配偶之人。於八十四年間，
    丙○○與甲○○再度相逢，丙○○明知甲○○已結婚為有配偶之人，甲○○亦明
    知自己與乙○○婚姻關係仍在存續中，二人竟均基於概括之犯意，自民國八十五
    年三、四月間某日起，至八十八年十二月十二日止，連續多次在丙○○位於苗栗
    縣卓蘭鎮○○路一○八號六樓之十二之住處及其他不詳處所淫姦。嗣至八十八年
    十二月十四日凌晨零時三十分許，經甲○○之妻乙○○報警在上址查獲，並於該
    住處之垃圾桶內扣得擦拭過之衛生紙一團。
二、案經被害人乙○○訴由苗栗縣警察局大湖分局報請臺灣苗栗地方法院檢察署檢察
    官偵查後聲請簡易判決處刑。
    理  由
一、右揭事實，業據被告甲○○於本院審理時坦承不諱，核與告訴人乙○○於警訊、
    偵查及本院審理中指訴內容及同案被告丙○○供述情節均相符，並有擦拭過之衛
    生紙一團扣案足憑，復有被告甲○○之戶籍謄本在卷可稽，被告甲○○之自白與
    事實相符，堪可採信，本件事證已臻明確，被告甲○○之犯行堪予認定，應依法
    論科。
二、查於八十五年三、四間某日起至八十八年十二月十二日止，被告甲○○與乙○○
    之婚姻關係仍存續中，被告甲○○為有配偶之人，業據被告坦承在卷，並與告訴
    人所述相符；故被告甲○○為有配偶之人而與人通姦，核其所為，係犯刑法第二
    百三十九條前段之通姦罪。被告甲○○多次通姦犯行，時間緊接，手法相同，且
    係觸犯構成要件相同之罪，顯係基於概括犯意而為之，為連續犯，應依刑法第五
    十六條之規定，以一罪論，並加重其刑。又被告甲○○前於八十五年三月二十一
    日，因常業賭博罪，經臺灣高等法院臺中分院判處有期徒刑七月確定，於八十六
    年一月三十一日縮刑執行完畢，有臺灣高等法院被告全國前案紀錄表在卷可按，
    而被告甲○○所犯本件連續通姦行為，係自八十五年三、四月間某日起，迄八十
    八年十二月十二日止，其連續行為之終了，仍在上開常業賭博罪之有期徒刑執行
    完畢後五年以內，自仍無解於累犯之成立，是被告甲○○前受有期徒刑執行完畢
    ，於五年以內再犯本件有期徒刑以上之罪，為累犯，應依刑法第四十七條之規定
    ，遞加重其刑。原審基此因認被告甲○○罪證明確，固誤將刑法第五十六條列於
    刑法第二百三十九條之後，然其援引刑事訴訟法第四百四十九條第一項、第四百
    五十四條第二項，刑法第五十六條、第二百三十九條前段、第四十一條，罰金罰
    鍰提高標準條例第二條之規定，論處被告甲○○有期徒刑四月，並諭知易科罰金
    之折算標準，固非無見，量刑亦屬妥適；惟原判決認定被告甲○○係自八十四年
    間起即與同案被告丙○○通姦，此為被告甲○○所否認，且查無其他積極證據足
    資證明被告甲○○於八十四年間即有通姦犯行，本於罪疑唯輕之原則，應以被告
    甲○○於本院審理時自白之犯罪時間為據，則原審認定被告甲○○之犯罪時間係
    自八十四年間起，即有違誤；又被告甲○○之通姦犯行係於八十八年十二月十四
    日凌晨零時三十分許，在苗栗縣卓蘭鎮○○路一○八號六樓之十二丙○○租屋處
    為警查獲（見偵查卷第二頁），是原判決引用聲請簡易判決處刑書，而認定本件
    犯罪係於八十八年十二月十二日凌晨零時三十分許為警查獲，亦有違誤；另被告
    甲○○前於八十五年所犯常業賭博罪，係於八十六年一月三十一日執行完畢，已
    如前述，原判決誤為被告係於八十六年二月一日執行完畢，亦有未洽。原判決既
    有上揭違誤之處，爰將原判決撤銷改判。並審酌被告甲○○所為係破壞婚關係，
    且易衍生社會問題，實有非是，惟被告犯罪後坦承犯行，並已獲得告訴人之諒宥
    等一切情狀，量處如主文所示之刑，並諭知易科罰金之折算標準。
據上論斷，應依刑事訴訟法第四百五十五條之一第三項、第三百六十九條第一項前段
、第三百六十四條、第二百九十九條第一項前段，刑法第五十六條、第二百三十九條
前段、第四十七條、第四十一條第一項前段，罰金罰鍰提高標準條例第二條，判決如
主文。
本案經檢察官李殷財到庭執行職務。
中    華    民    國      九十一      年      一      月      十六      日
                                  臺灣苗栗地方法院刑事第二庭
                                      審判長法  官  郭  千  黛
                                            法  官  黃  賢  婷
                                            法  官  陳  慧  萍
右正本證明與原本無異。
本件不得上訴。
                                            書記官  陳  建  分
中    華    民    國      九十一      年      一      月      十六      日
附錄本案論罪科刑法條全文：
中華民國刑法第二百三十九條
有配偶而與人通姦者，處一年以下有期徒刑。其相姦者亦同。
